【裁判字號】    99,小上,67
【裁判日期】    990730
【裁判案由】    給付貨款
【裁判全文】
臺灣板橋地方法院民事裁定              99年度小上字第67號
上  訴  人  郭輝明即駿一工程行
被 上訴 人  甲○○
上列當事人間給付貨款事件，上訴人對於民國99年6 月18日本院
三重簡易庭99年度重小字第316 號第一審判決提起上訴，本院裁
定如下：
    主  文
上訴駁回。
第二審訴訟費用新臺幣壹仟伍佰元由上訴人負擔。
    理  由
一、按對於小額程序第一審裁判之上訴，非以其違背法令為理由
    ，不得為之，民事訴訟法第436條之24第2項定有明文。所謂
    判決違背法令，係指判決不適用法規或適用不當者而言。又
    依同法第436 條之25規定，上訴狀內應記載上訴理由，並表
    明原判決所違背之法令及其具體內容，及依訴訟資料可認為
    原判決有違背法令之具體事實。從而，當事人以小額訴訟之
    原判決有違背法令而提起上訴時，其上訴狀理由就上開內容
    應有具體之指摘，並揭示該法規之條項及具體內容，如係成
    文法以外之法則，倘為司法院之解釋或判例，則應揭示該判
    解之字號及內容，如係該民事訴訟法第469 條所規定之各款
    事由，則應揭示合於該條款的事實。上訴狀理由如未依此項
    方法表明者，僅就原審取捨證據任加指摘，並未具體指摘原
    判決違背何等法規，其上訴難謂合法。次按當事人於第二審
    程序不得提出新攻擊或防禦方法。但因原法院違背法令致未
    能提出者，不在此限，民事訴訟法第436 條之28亦定有明文
    。
二、本件上訴人係對於小額訴訟之第一審判決提起上訴，其上訴
    意旨略以：上訴人與被上訴人所簽立契約後附之估價單所估
    原本即未包含紗窗之施作，其工程契約後所附之簽認圖係為
    上游廠商對上訴人之報價圖面，並非為實際之估價單，實際
    估價施工應以契約書後付之估價單為準，紗窗之裝設雙方於
    簽約時約定為「追加工程」應另行估價，否則，若圖面即為
    應施工之工程，為何估價單未記載紗窗之估價項目。又被上
    訴人係於未與上訴人連絡協商之情形下，即率爾將紗窗之施
    作工程交予其他之廠商施作，是查縱使被上訴人於工程上有
    任何疏失，上訴人亦應以合法之書面文件催告之，然被上訴
    人從未有任何催告之行為，即自行認定上訴人拒絕裝設，實
    為荒謬不合理，今卻以此為由向上訴人要求賠償，令上訴人
    難服。爰請求廢棄原判決等語。
三、經查上訴意旨所稱：否則，若圖面即為應施工之工程，為何
    估價單未記載紗窗之估價項目。又被上訴人係於未與上訴人
    連絡協商之情形下，即率爾將紗窗之施作工程交予其他之廠
    商施作，是查縱使被上訴人於工程上有任何疏失，上訴人亦
    應以合法之書面文件催告之，然被上訴人從未有任何催告之
    行為，即自行認定上訴人拒絕裝設，實為荒謬不合理，今卻
    以此為由向上訴人要求賠償，令上訴人難服等語，係屬上訴
    人於第二審程序始提出之新防禦方法，顯屬違背民事訴訟法
    第436條之28前段規定，且上訴人僅泛稱如上，僅係就原審
    依職權取捨證據認定事實為指摘，並未具體指出原審判決有
    如何違背法令情事，更未指明原審判決所違反之法令條項或
    其內容，以及依訴訟資料有何判決違背法令之具體事實，參
    諸前開說明，自不得謂已合法表明上訴理由。從而，本件上
    訴顯難認為合法，應予駁回。
四、本件第二審訴訟費用應依民事訴訟法第436條之32第1項準用
    第436條之19條第1 項確定其數額為新臺幣1,500元，由上訴
    人負擔。
五、依民事訴訟法第436條之32第2項、第1項、第444 條第1項前
    段、第95條、第78條、第436條之19第1項，裁定如主文。
中    華    民    國    99    年    7     月    30    日
                  民事第三庭    審判長法  官  朱耀平
                                      法  官  劉以全
                                      法  官  楊千儀
以上正本係照原本作成。
本裁定不得抗告。
中    華    民    國    99    年    7     月    30    日
                                      書記官  劉鴻傑

司法院資訊處製作；財團法人民間司法改革基金會備份。
